臺灣臺東地方法院刑事判決　　　　　　　100年度易字第332號
公　訴　人　臺灣臺東地方法院檢察署檢察官
被　　　告　劉維國
上列被告因竊盜案件，經檢察官提起公訴（100年度偵字第1728
號），因被告於準備程序中就被訴事實為有罪之陳述，經告知簡
式審判程序之旨，並聽取當事人之意見後，本院合議庭裁定由受
命法官獨任進行簡式審判程序，判決如下：
    主  文
劉維國侵入住宅竊盜，累犯，處有期徒刑柒月。
    事  實
一、劉維國前於民國99年間因竊盜案件，經臺灣臺東地方法院以
    99年度易字第225號判處有期徒刑7月確定，並於100年4月1
    日徒刑執行完畢出監。猶不知悔改，竟意圖為自己不法之所
    有，基於竊盜之犯意，於100年7月30日14時許，在陳聖智位
    於臺東縣臺東市○○路169巷7號住處前，趁無人注意之際，
    徒手推開陳聖智住處鋁門，侵入陳聖智住宅，並竊取陳聖智
    房間桌上現金新臺幣（下同）20元，得手後經陳聖智員工潘
    順發當場發覺而口頭制止，劉維國仍將該20元放入其長褲口
    袋內，旋逃離現場。嗣經潘順發告知陳聖智後，陳聖智報警
    ，而查獲上情。
二、案經陳聖智訴由臺東縣警察局臺東分局報請臺灣臺東地方法
    院檢察署檢察官偵查起訴。
    理  由
一、按除被告所犯為死刑、無期徒刑、最輕本刑為3 年以上有期
    徒刑之罪或高等法院管轄第一審案件者外，於第一次審判期
    日前之準備程序進行中，被告先就被訴事實為有罪之陳述時
    ，審判長得告知被告簡式審判程序之旨，並聽取當事人、代
    理人、辯護人及輔佐人之意見後，裁定進行簡式審判程序；
    又除簡式審判程序、簡易程序及第376條第1款、第2 款所列
    之罪之案件外，第一審應行合議審判，刑事訴訟法第273 條
    之1第1項、第284條之1分別定有明文。經核本件被告劉維國
    所犯係死刑、無期徒刑、最輕本刑為3 年以上有期徒刑以外
    之罪，並屬刑事訴訟法第376條第1款所定之罪，其於準備程
    序中就被訴事實為有罪之陳述，經法官告知簡式審判程序之
    旨，並聽取公訴人及被告之意見後，本院爰依首揭規定，裁
    定進行簡式審判程序。
二、上揭事實，業據被告於本院審理中坦白承認（本院卷第29頁
    、第37至41頁），核與證人即告訴人陳聖智、證人即當時處
    於上址房間內之潘順發於警詢時證述之情節相符（見警卷第
    4至6頁、第7至9頁），並有刑案現場平面圖、刑案現場照片
    6 張在卷可稽（見警卷第13頁、第16至18頁）。綜上事證參
    互析之，足認被告之任意性自白與事實相符，本件事證明確
    ，被告上開犯行洵堪認定，應予依法論科。
三、核被告所為，係犯刑法第321條第1項第1 款之侵入住宅竊盜
    罪。公訴意旨雖認被告係竊取告訴人所有之現金40元乙節，
    惟查，被告於本院準備程序時固自承有竊取告訴人之金錢，
    然堅決辯稱只竊取2個10元等語（見本院卷第38 頁），並衡
    酌告訴人並非現場目擊者，僅係經其員工潘順發告知被告有
    竊取之情事，而現場目擊者即證人潘順發亦僅係看見被告有
    竊取金錢之事實，是告訴人及證人潘順發證稱被告係偷走40
    元一詞，尚非無疑。此外，復查無其他積極證據足認被告係
    竊取現金40元乙情，爰依罪疑唯輕法則，自應為被告劉維國
    有利之認定，是本案應認定被告係竊取現金20元。又被告前
    於99年間因竊盜案件，經臺灣臺東地方法院以99年度易字第
    225號判處有期徒刑7月確定，並於100年4月1 日徒刑執行完
    畢出監，有臺灣高等法院被告前案紀錄表1 份附卷可按，則
    其於有期徒刑執行完畢後，5 年以內故意再犯本案有期徒刑
    以上之罪，為累犯，應依刑法第47條第1 項之規定加重其刑
    。
四、爰審酌被告正值壯年，身體亦堪稱健全，如因缺錢花用，當
    可運用自身之體力及知識以賺取金錢，若其因現實上之困難
    無法即時覓得一份餬口之工作或賺取足供花用之金錢，而有
    意向他人借款一解燃眉之急，亦應當面向告訴人商請以尋其
    協助，而非未經告訴人之同意擅闖其住處，甚而另起盜心竊
    取告訴人之財物，凡此皆顯示被告漠視被害人之權利及企圖
    不勞而獲之心態，所為實不足取，本應給予嚴厲譴責，惟念
    及其於警詢、偵查及本院審理中皆能坦白犯行，堪認尚知所
    悔悟；並考量其為國小畢業、先前從事資源回收工作、雙親
    及哥哥均已過世、竊取之金額為20元等一切情狀，量處如主
    文所示之刑。
據上論斷，應依刑事訴訟法第273條之1第1項、第299條第1 項前
段、刑法第321條第1項第1款、第47條第1項，判決如主文。
本案經檢察官邱奕智到庭執行職務。
中    華    民    國    100    年    10    月    3    日
                  刑事第二庭  法  官   侯弘偉
以上正本證明與原本無異。
如不服本判決應於收受送達後10日內向本院提出上訴書狀，並應
敘述具體理由；其未敘述上訴理由者，應於上訴期間屆滿後20日
內向本院補提理由書（均須按他造當事人之人數附繕本）。「切
勿逕送上級法院」。告訴人或被害人對於本判決如有不服，請書
具不服之理由狀，請求檢察官上訴者，其上訴期間之計算係以檢
察官收受判決正本之日期為準。
                              書記官  姚佳華
中    華    民    國   100    年    10    月    4     日
所犯法條：
中華民國刑法第321條
犯竊盜罪而有左列情形之一者，處六月以上五年以下有期徒刑：
一、於夜間侵入住宅或有人居住之建築物、船艦，或隱匿其內而
    犯之者。
二、毀越門扇、牆垣或其他安全設備而犯之者。
三、攜帶兇器而犯之者。
四、結夥三人以上而犯之者。
五、乘火災、水災或其他災害之際而犯之者。
六、在車站或埠頭而犯之者。
前項之未遂犯罰之。